【裁判字號】    98,抗,178
【裁判日期】    980330
【裁判案由】    訴訟救助
【裁判全文】
臺灣高等法院臺中分院民事裁定  98年度抗字第178號
抗告人  蘇印章即彰美實業社
相對人  甲○○
                指定送達處所：.
上列抗告人因與相對人甲○○間訴訟救助事件，對於中華民國98
年2月17日臺灣南投地方法院98年度救字第13號所為裁定提起抗
告，本院裁定如下：
    主  文
抗告駁回。
抗告程序費用由抗告人負擔。
    理  由
一、相對人於原法院聲請意旨略以：相對人因與抗告人間職業災
    害補償事件，有提起訴訟之必要，並已蒙財團法人法律扶助
    基金會臺中分會准予扶助。查抗告人因承攬臺中市○○路○
    段金谷巷45號房屋之3樓鐵皮屋頂翻修工程，指派相對人至
    該工地施工，惟抗告人未於工地現場設置任何安全設施及裝
    備，致相對人自工地3樓墜落地面，受有傷害而經核定為極
    重度肢體障礙，且有證人現場目擊、事證明確，抗告人應依
    勞動基準法第59條與民法侵權行為規定，給予抗告人職業災
    害補償併負損害賠償責任。本件非顯無勝訴之望，爰依民事
    訴訟法第107、106條、法律扶助法第62條等規定，聲請訴訟
    救助等語。並經原法院裁定准予訴訟救助。
二、抗告人於本院提起抗告意旨略以：相對人並非抗告人所僱員
    工，上開工程乃第三人林宏祁向抗告人所承造。事發當日，
    抗告人並未於現場，係事發始趕至現場協助救助處理。抗告
    人不服原裁定，爰於法定期間提出抗告等語。
三、按當事人無資力支出訴訟費用者，就無資力支出之事由，應
    釋明之，而法院應依聲請，以裁定准予訴訟救助，民事訴訟
    法第107條第1項本文、第109條第2項分別定有明文，又經財
    團法人法律扶助基金會分會准予法律扶助之無資力者，其於
    訴訟程序中，向法院聲請訴訟救助時，應准予訴訟救助，亦
    為法律扶助法第62條本文所明定。
四、經查，本件相對人向原法院聲請訴訟救助，業據提出財團法
    人法律扶助基金會臺中分會審查決定通知書（全部扶助）、
    中國醫藥大學附設醫院診斷證明書、中華民國身心障礙手冊
    等影本可稽（原法院卷第4、6、8頁）， 即已就其無資力支
    出訴訟費用之事由，提出相當之釋明，原裁定依上開說明，
    准予相對人之聲請，於法並無不合。乃抗告意旨所稱各節，
    係屬本案訴訟之實體爭執，與本件訴訟救助要件無關。從而
    ，抗告意旨指摘原裁定不當，求予廢棄，為無理由，應予駁
    回。
五、據上論結，本件抗告為無理由，爰依民事訴訟法第495條之1
    第1項、第449條第1項、第95條、第78條，裁定如主文。
中    華    民    國    98    年    3     月    30    日
                  民事第二庭    審判長法  官  邱森樟
                                      法  官  蔡秉宸
                                      法  官  翁芳靜
以上正本係照原本作成。
再為抗告應以適用法規顯有錯誤為理由。
如提起再抗告者應於裁定送達後十日內向本院提出抗告理由狀（
須按照他造人數附具繕本）並繳納抗告裁判費新臺幣壹仟元，同
時委任律師或具有律師資格。
                                      書記官  陳桂芬
中    華    民    國    98    年    3     月    30    日
                                                      Ｖ


司法院資訊處製作；財團法人民間司法改革基金會備份。
